Inventaris van het archief van de Algemene Rekenkamer, 1920-1929
Nationaal Archief, Den Haag
- Notulen, bijlagen en indices, A.
  - Bijlagen tot de notulen, ingekomen, minuten van uitgaande en interne stukken, 1920 t.m. 1929; 22-722; 701 pakken
    - 1928 sept. 10, 634
    - 1928 sept. 13, 635
    - 1928 sept. 17, 636
    - 1928 sept. 20, 637
    - 1928 sept. 24, 638
    - 1928 sept. 27 t.m. 1928 okt. 1, 639
    - 1928 okt. 4 t.m. 1928 okt. 11, 640
    - 1928 okt. 15 t.m. 1928 okt. 18, 641
    - 1928 okt. 22 t.m. 1928 okt. 23, 642
    - 1928 okt. 29 t.m. 1928 nov. 1, 643
    - 1928 nov. 5 t.m. 1928 nov. 8, 644
    - 1928 nov. 12, 645
    - 1928 nov. 15 t.m. 1928 nov. 19, 646
    - 1928 nov. 22 t.m. 1928 nov. 26, 647
    - 1928 nov. 29, 648
    - 1928 dec. 3, 649
    - 1928 dec. 6 t.m. 1928 dec. 10, 650
    - 1928 dec. 13, 651
    - 1928 dec. 17, 652
    - 1928 dec. 27 t.m. 1928 dec. 31, 653
    - 1929 jan. 3 t.m. 1929 jan. 7, 654
    - 1929 jan. 10 t.m. 1929 jan. 17, 655
    - 1929 jan. 21 t.m. 1929 jan. 24, 656
    - 1929 jan. 28 t.m. 1929 jan. 31, 657
    - 1929 febr. 4 t.m. 1929 febr. 7, 658
    - 1929 febr. 11 t.m. 1929 febr. 14, 659
    - 1929 febr. 18, 660
    - 1929 febr. 21, 661
    - 1929 febr. 25, 662
    - 1929 febr. 28, 663
    - 1929 maart 4 t.m. 1929 maart 7, 664
    - 1929 maart 11, 665
    - 1929 maart 14 t.m. 1929 maart 18, 666
    - 1929 maart 21, 667
    - 1929 maart 25 t.m. 1929 maart 28, 668
    - 1929 april 4 t.m. 1929 april 11, 669
    - 1929 april 15 t.m. 1929 april 18, 670
    - 1929 april 22 t.m. 1929 april 29, 671
    - 1929 mei 2, 672
    - 1929 mei 2, 673
    - 1929 mei 6 t.m. 1929 mei 13, 674
    - 1929 mei 16, 675
    - 1929 mei 23, 676
    - 1929 mei 27, 677
    - 1929 juni 3, 678
    - 1929 juni 6, 679
    - 1929 juni 10, 680
    - 1929 juni 13, 681
    - 1929 juni 17, 682
    - 1929 juni 20 t.m. 1929 juni 24, 683
    - 1929 juni 27, 684
    - 1929 juli 1 t.m. 1929 juli 4, 685
    - 1929 juli 8 t.m. 1929 juli 11, 686
    - 1929 juli 15 t.m. 1929 juli 18, 687
    - 1929 juli 22 t.m. 1929 juli 25, 688
    - 1929 juli 29, 689
    - 1929 aug. 1 t.m. 1929 aug. 8, 690
    - 1929 aug. 12 t.m. 1929 aug. 14, 691
    - 1929 aug. 19 t.m. 1929 aug. 22, 692
    - 1929 aug. 26 t.m. 1929 aug. 29, 693
    - 1929 sept. 2 t.m. 1929 sept. 5, 694
    - 1929 sept. 5 t.m. 1929 sept. 9, 695
    - 1929 sept. 9, 696
    - 1929 sept. 12, 697
    - 1929 sept. 16, 698
    - 1929 sept. 23, 699
    - 1929 sept. 27, 700
    - 1929 sept. 30, 701
    - 1929 okt. 3 t.m. 1929 okt. 7, 702
    - 1929 okt. 10, 703
    - 1929 okt. 14 t.m. 1929 okt. 17, 704
    - 1929 okt. 21 t.m. 1929 okt. 24, 705
    - 1929 okt. 28, 706
    - 1929 okt. 31, 707
    - 1929 nov. 4, 708
    - 1929 nov. 7 t.m. 1929 nov. 11, 709
    - 1929 nov. 14, 710
    - 1929 nov. 14, 711
    - 1929 nov. 18 t.m. 1929 nov. 21, 712
    - 1929 nov. 25 t.m. 1929 nov. 28, 713
    - 1929 dec. 5, 714
    - 1929 dec. 6, 715
    - 1929 dec. 9, 716
    - 1929 dec. 12, 717
    - 1929 dec. 16, 718
    - 1929 dec. 19, 719
    - 1929 dec. 19, 720
    - 1929 dec. 23, 721
    - 1929 dec. 30, 722
  - Indicateurs op de ingekomen stukken, 1920-1929; 723-762; 40 banden
    - 1920 1e kwartaal, 723
    - 1920 2e kwartaal, 724
    - 1920 3e kwartaal, 725
    - 1920 4e kwartaal, 726
    - 1921 1e kwartaal, 727
    - 1921 2e kwartaal, 728
    - 1921 3e kwartaal, 729
    - 1921 4e kwartaal, 730
    - 1922 1e kwartaal, 731
    - 1922 2e kwartaal, 732
    - 1922 3e kwartaal, 733
    - 1922 4e kwartaal, 734
    - 1923 1e kwartaal, 735
    - 1923 2e kwartaal, 736
    - 1923 3e kwartaal, 737
    - 1923 4e kwartaal, 738
    - 1924 1e kwartaal, 739
    - 1924 2e kwartaal, 740
    - 1924 3e kwartaal, 741
    - 1924 4e kwartaal, 742
    - 1925 1e kwartaal, 743
    - 1925 2e kwartaal, 744
    - 1925 3e kwartaal, 745
    - 1925 4e kwartaal, 746
    - 1926 1e kwartaal, 747
    - 1926 2e kwartaal, 748
    - 1926 3e kwartaal, 749
    - 1926 4e kwartaal, 750
    - 1927 1e kwartaal, 751
    - 1927 2e kwartaal, 752
    - 1927 3e kwartaal, 753
    - 1927 4e kwartaal, 754
    - 1928 1e kwartaal, 755
    - 1928 2e kwartaal, 756
    - 1928 3e kwartaal, 757
    - 1928 4e kwartaal, 758
    - 1929 1e kwartaal, 759
    - 1929 2e kwartaal, 760
    - 1929 3e kwartaal, 761
    - 1929 4e kwartaal, 762
  - Brievenboeken; Registers van ingekomen bescheiden, waarin datum en nummer zijn vermeld en tevens met vermelding van het afdoeningsnummer, 1920-1929; 763-781; 19 banden
    - 1920 januari t.m. december, 763
    - 1921 januari t.m. juni, 764
    - 1921 juli t.m. december, 765
    - 1922 januari t.m. juni, 766
    - 1922 juli t.m. december, 767
    - 1923 januari t.m. juni, 768
    - 1923 juli t.m. december, 769
    - 1924 januari t.m. juni, 770
    - 1924 juli t.m. december, 771
    - 1925 januari t.m. juni, 772
    - 1925 juli t.m. december, 773
    - 1926 januari t.m. juni, 774
    - 1926 juli t.m. december, 775
    - 1927 januari t.m. juni, 776
    - 1927 juli t.m. december, 777
    - 1928 januari t.m. juni, 778
    - 1928 juli t.m. december, 779
    - 1929 januari t.m. juni, 780
    - 1929 juli t.m. december, 781
  - K.B.-boeken, 1920-1929; 782-791; 10 banden
    - 1920 januari t.m. december, 782
    - 1921 januari t.m. december, 783
    - 1922 januari t.m. december, 784
    - 1923 januari t.m. december, 785
    - 1924 januari t.m. december, 786
    - 1925 januari t.m. december, 787
    - 1926 januari t.m. december, 788
    - 1927 januari t.m. december, 789
    - 1928 januari t.m. december, 790
    - 1929 januari t.m. december, 791
  - Indices op ingekomen, minuten van uitgaande en interne stukken, 1920-1929; 792-811; 20 banden
    Het eerste deel bevat de zaken, waarover niet is gecorrespondeerd. Het tweede deel betreft zaken, waarover wel is gecorrespondeerd.
    - 1920, 792
    - 1920, 793
    - 1921, 794
    - 1921, 795
    - 1922, 796
    - 1922, 797
    - 1923, 798
    - 1923, 799
    - 1924, 800
    - 1924, 801
    - 1925, 802
    - 1925, 803
    - 1926, 804
    - 1926, 805
    - 1927, 806
    - 1927, 807
    - 1928, 808
    - 1928, 809
    - 1929, 810
    - 1929, 811
  - Klappers op de indices betreffende zaken, waarover werd gecorrespondeerd, (alfabetisch ingedeeld op trefwoord)., 1920-1929; 812-825; 14 banden
    - 1920, 812
      A t.m. L
    - 1920, 813
      M t.m. Z
    - 1921, 814
    - 1921, 815
    - 1922, 816
    - 1922, 817
    - 1923, 818
    - 1923, 819
    - 1924, 820
      A t.m. Z
    - 1925, 821
    - 1926, 822
    - 1927, 823
    - 1928, 824
    - 1929, 825
- Jaarverslagen, staatsbegrotingen, rekeningen, B.
  - Geschreven jaarverslagen van de Algemene Rekenkamer ten aanzien van Nederland, 1920-1929; 826-835; 10 banden
    - 1920, 826
    - 1921, 827
    - 1922, 828
    - 1923, 829
    - 1924, 830
    - 1925, 831
    - 1926, 832
    - 1927, 833
    - 1928, 834
    - 1929, 835
  - Gedrukte jaarverslagen van de Algemene Rekenkamer ten aanzien van Nederland, 1920-1929; 836-845; 10 banden
    - 1920, 836
    - 1921, 837
    - 1922, 838
    - 1923, 839
    - 1924, 840
    - 1925, 841
    - 1926, 842
    - 1927, 843
    - 1928, 844
    - 1929, 845
  - Jaarverslagen betreffende de werkzaamheden van de Algemene Rekenkamer ten aanzien van Ned.-Indië, 1920-1929; 846-855; 10 banden
    - 1920, 846
    - 1921, 847
    - 1922, 848
    - 1923, 849
    - 1924, 850
    - 1925, 851
    - 1926, 852
    - 1927, 853
    - 1928, 854
    - 1929, 855
  - Jaarverslagen betreffende de werkzaamheden van de Algemene Rekenkamer ten aanzien van Suriname, 1920-1925; 856-861; 6 banden
    - 1920, 856
    - 1921, 857
    - 1922, 858
    - 1923, 859
    - 1924, 860
    - 1925, 861
  - Jaarverslagen betreffende de werkzaamheden van de Algemene Rekenkamer ten aanzien van Curaçao, 1920-1925; 862-867; 6 banden
    - 1920, 862
    - 1921, 863
    - 1922, 864
    - 1923, 865
    - 1924, 866
    - 1925, 867
  - Volkenbond; stukken betreffende controle, 1920-1923; 868-869; 2 dozen
    - doos 1, 868
    - doos 2, 869
  - Staatsrekeningen, 1920-1929; 870-874; 5 dozen
    - 1920-1921, 870
    - 1922-1923, 871
    - 1924-1925, 872
    - 1926-1927, 873
    - 1928-1929, 874
  - Registers, 1841-1931; 875-884; 10 stuks
    - Koopakten 1929-1930-1931, 875
    - Contracten 1921, 876
    - Doorlopende contracten vanaf 1884, 877
    - Contracten betreffende Erfdienstbaarheid bruikleen, onderhoud enz. uit de jaren 1895 - 1919, 878
    - Contracten wegens gemeenteleningen uit de Staatsleening 1915, 879
    - Retro-acta vanaf 1841, 880
    - Retro-acta vanaf 1841, 881
    - Aantekeningen, 882
    - Doorlopende index met aantekeningen, 883
    - Memorandium Financiën, 884
  - Consignatiekas, 1919-1931; 885-889; 5 dozen
    - Rekeningen Fonds der Consignatiekas 1919 t/m 1934, 885
    - Uitbetaalde consignatiekas 1920-1921-1922, 886
    - Uitbetaalde consignatiekas 1923-1924-1925, 887
    - Uitbetaalde consignatiekas 1926-1927-1928, 888
    - Uitbetaalde consigantiekas 1929-1930-1931, 889
  - Staatsbegrooting, 1844-1899; 890-948; 59 delen
    - 1844-1845, 890
    - 1846-1847, 891
    - 1848-1849, 892
    - 1850, 893
    - 1851, 894
    - 1852, 895
    - 1853, 896
    - 1854, 897
    - 1855, 898
    - 1856, 899
    - 1857, 900
    - 1858, 901
    - 1859, 902
    - 1860, 903
    - 1861, 904
    - 1862, 905
    - 1863, 906
    - 1863, 907
    - 1864, 908
    - 1865, 909
    - 1866, 910
    - 1867, 911
    - 1867, 912
      supplement
    - 1868, 913
    - 1868, 914
    - 1869, 915
    - 1870, 916
    - 1871, 917
    - 1871, 918
      definitieve
    - 1872, 919
    - 1873, 920
    - 1874, 921
    - 1875, 922
    - 1875, 923
      vervolg
    - 1876, 924
    - 1876, 925
    - 1877, 926
    - 1878, 927
    - 1879, 928
    - 1880, 929
    - 1881, 930
    - 1882, 931
    - 1883, 932
    - 1884, 933
    - 1885, 934
    - 1886, 935
    - 1887, 936
    - 1888, 937
    - 1889, 938
    - 1890, 939
    - 1891, 940
    - 1892, 941
    - 1893, 942
    - 1894, 943
    - 1895, 944
    - 1896, 945
    - 1897, 946
    - 1898, 947
    - 1899, 948
  - Staatsbegrooting, 1922-1929; 949-956; 8 delen
    - 1922, 949
    - 1923, 950
    - 1924, 951
    - 1925, 952
    - 1926, 953
    - 1927, 954
    - 1928, 955
    - 1929, 956
  - Verslagen der Algemeene Rekenkamers in Nederland en in Nederlandsch-Indië, bedoeld in art. 79 der Indische Comptabiliteitswet, betr. hare werkzaamheden over:, 1920-1936; 957-982; 26 boekwerken
    - 1920, 957
    - 1921, 958
    - 1924, 959
    - 1925, 960
    - 1926, 961
    - 1927, 962
    - 1928, 963
    - 1928, 964
    - 1928, 965
    - 1929, 966
    - 1929, 967
    - 1930, 968
    - 1930, 969
    - 1931, 970
    - 1932, 971
    - 1933, 972
    - 1934, 973
    - 1934, 974
    - 1935, 975
    - 1936, 976
    - 1936, 977
    - 1937, 978
    - 1923-1926, 979
    - 1926-1930, 980
    - 1931-1935, 981
    - 1932-1936, 982
  - Verslagen der Algemeene Rekenkamer, bedoeld in art. 36 der Surinaamsche en Curaçaosche Comptabiliteitswet, 1927-1930; 983-984; 2 boekwerken
    - 1927, 983
    - 1921-1930, 984
  - Geschreven verslag Algemene Rekenkamer Curaçao, 1911-1919; 985-993; 9 boekwerken
    - 1911, 985
    - 1912, 986
    - 1913, 987
    - 1914, 988
    - 1915, 989
    - 1916, 990
    - 1917, 991
    - 1918, 992
    - 1919, 993
  - Geschreven verslag Algemene Rekenkamer Nederlandsch-Indië, 1930-1931; 994-995; 2 boekwerken
    - 1930, 994
    - 1931, 995
- Vaste posten, C.
  - Bureau-administratie Bureau Bedrijven, 1918-1953; 996-1003; 8 boekwerken
    - Brievenboek (afdoeningenboek), 996
    - Controle-Commissie; relatieven 1918-1926, 997
    - Controle-Commissie; relatieven 1927-1939, 998
    - Controle-Commissie; relatieven 1940-1953, 999
    - Correspondentie Bedrijven I, 1000
    - Correspondentie Bedrijven II, 1001
    - Ongeagendeerde stukken Staatsmijnen., 1002
    - Besluitenboek Controle-Commissie, 1003
  - Comptabiliteit, 1004-1006; 3 boekwerken
    - Beschouwingen omtrent in 1851 ingediende Wetsontwerpen tot regeling van de Comptabiliteit, 1004
    - Eerste ontwerp Comptabiliteit, 1005
    - Derde ontwerp Comptabiliteit, 1006
  - Aanwijzing in welke bureaus de ambtenaren der Algemene Rekenkamer werkzaam zijn geweest, 1 april 1893 - ..; 1007; 1 pak
  - Vaste regelen van opruiming voor het archief, 1846; 1008; 1 pak
  - Royementenregisters korpsen, 1924-1937; 1009-1013; 5 pakken
    - 1924, 1009
    - 1925, 1010
    - 1926, 1011
    - 1927, 1012
    - 1928-1937, 1013
  - Royementenregisters bureau Oorlog, 1918-1930, 1939; 1014-1022; 9 pakken
    - 1918-1930, 1014
    - 1920, 1015
    - 1921, 1016
    - 1922, 1017
    - 1923-1924, 1018
    - 1925, 1019
    - 1924, 1020
    - 1928, 1021
    - 1939, 1022
  - Royementenregisters Giro, 1929-1936; 1023-1024; 2 pakken
    - 1929, 1935-1936, 1023
    - 1930-1934, 1024
  - Royementenregister, 1919-1922; 1025; 1 pak
  - Royementenregister, 1920; 1026; 1 pak
  - Royementenregister, 1924; 1027; 1 pak
  - Royementenregister bureau Defensie, 1937-1938; 1028; 1 pak
  - Royementenregister bureau Marine, 1920-1928; 1029; 1 pak
  - Royementenregister, 1920-1924; 1030; 1 pak
  - Royementenregister bureau Post- en Telegrafie, 1918-1927; 1031; 1 pak
  - Royementenregister bureau Binnenlandse Zaken en Landbouw, 1918-1927; 1032; 1 pak
  - Royementenregister bureau Binnenlandse Zaken en Landbouw, 1928-1933; 1033; 1 pak
  - Royementenregister bureau Onderwijs, 1920-1934; 1034; 1 pak
  - Royementenregister bureau Onderwijs, 1936-1947; 1035; 1 pak
  - Royementenregister bureau Onderwijs, 1946-1951; 1036; 1 pak
  - Royementenregister bureau Arbeid, Handel en Nijverheid, 1917-1932; 1037; 1 pak
  - Klapper betreffende het tijdelijk in Dienst zijnde personeel werkzaam bij het Ministerie van Landbouw, 1929-1931; 1038; 1 pak
  - Rooster van het Min. van Landbouw betr. de binnenschipperij, 1920-1922; 1039; 1 pak
  - Royementenregister wegen- en Zuiderzeefonds, 1931-1936; 1040; 1 pak
  - Royementenregister wegenfonds, 1927-1928; 1041; 1 pak
  - Royementenregister wegenfonds, 1929-1930; 1042; 1 pak
  - Maandrooster, 1920-1935; 1043; 1 pak
  - Maandrooster Universiteit Leiden, 1911-1920; 1044; 1 pak
  - Maandrooster Justitie Deel A-L., 1922-1929; 1045; 1 pak
  - Maandrooster Justitie Deel M-Z., 1922-1929; 1046; 1 pak
  - Maandrooster Financiën Deel A-Z., 1922-1929; 1047; 1 pak
  - Maandrooster Financiën Deel A-Z., 1922-1929; 1048; 1 pak
  - Rijkskweekscholen voor onderwijzers en onderwijzeressen, 1932-1935; 1049-1081; 32 pakken
    - Rijkskweekschool Oud-Beyerland, 1049
    - Rijkskweekschool Middelburg, 1050
    - Rijkskweekschool Utrecht, 1051
    - Rijkskweekschool Coevorden, 1052
    - Rijkskweekscholen Hilversum, 1053
    - Rijkskweekscholen Apeldoorn, 1054
    - Rijkskweekscholen Doetinchem, 1055
    - Rijkskweekscholen Schoonhoven, 1056
    - Rijkskweekscholen Deventer, 1057
    - Rijkskweekscholen Groningen, 1058
    - Rijkskweekscholen Maastricht, 1059
    - Rijkskweekscholen Zierikzee, 1060
    - Rijkskweekscholen Nijmegen, 1061
    - Rijkskweekscholen Alkmaar, 1062
    - Rijkskweekscholen Arnhem, 1063
    - Rijkskweekscholen Den-Bosch, 1064
    - Rijkskweekscholen Hellevoetsluis, 1065
    - Rijkskweekscholen Gorinchem, 1066
    - Rijkskweekscholen Hengelo, 1067
    - Rijkskweekscholen Meppel, 1068
    - Rijkskweekscholen Drachten, 1069
    - Rijkskweekscholen Den-Haag, 1070
    - Rijkskweekscholen Winschoten, 1071
    - Rijkskweekscholen Breda, 1072
    - Rijkskweekscholen Amersfoort, 1073
    - Bijzondere kweekscholen, 1074
    - Rijkskweekschool Appingendam, 1075
    - Rijkskweekschool Heerenveen, 1076
    - Rijkskweekschool Leeuwarden, 1077
    - Rijkskweekschool Oostburg, 1078
    - Rijkskweekschool Zaandam, 1079
    - Rijkskweekschool Roermond, 1080
    - Rijkskweekschool Haarlem, 1081
  - Leggers van vaste posten van Beambten aan de Rijksuniversiteiten, 1919-1924; 1082-1090; 9 pakken
    - Rijksuniversiteit Groningen, 1082
    - Rijksuniversiteit Leiden, 1083
    - Rijksuniversiteit Leiden, 1084
    - Rijksuniversiteit Utrecht, 1085
    - Rijksuniversiteit Den Haag (Technische Hogeschool), 1086
    - Rijksuniversiteit Leiden, 1087
    - Rijksuniversiteit Utrecht, 1088
    - Rijksuniversiteit Delft (Technische Hogeschool), 1089
    - Rijksuniversiteit Groningen, 1090
  - Hoogleraren aan de Rijksuniversiteiten., 1932-1935; 1091-1094; 4 pakken
    - Rijksuniversiteit Utrecht, 1091
    - Rijksuniversiteit Leiden, 1092
    - Rijksuniversiteit Groningen, 1093
    - Rijksuniversiteit Delft (Technische Hogeschool), 1094
  - Register betreffende de inspectie Gymnasia, verlofstractementen van kamerleden, gratificatie, archief school etc., 1095
  - Klapper Rijksnormaallessen., 1096; 1 pak
  - Klapper Rijksnormaallessen., 1097; 1 pak
  - Klapper op naam van personeel werkzaam bij de Rijkskweekscholen, R.H.B.S. en R.N.L., 1925-1928; 1098; 1 pak
  - Afschrijvingslegger van de Rijkspostspaarbank, 1920-1923; 1099; 1 pak
  - Register directeuren der Post-Telegraaf en verenigde kantoren, 1925-1927; 1100; 1 pak
  - Stukken van de Inspectie der Directie Belastingen betreffende huurwaarde van woningen etc., 1934-1935; 1101; 1 pak
  - Verlofstractementen Oost-Indische Ambtenaren bij de Staatsspoorwegen, 1926-1931; 1102; 1 pak
    folionummers 1111-1730.
  - Verlofstractementen Militairen, 1922-1930; 1103; 1 pak
    folionummers: 3153-4076.
  - Verlof stractementen Ambtenaren, ca. 1921-1930; 1104-1114; 10 pakken
    - folionummers 3887-4750, 1104
    - folionummers 4751-5601, 1105
    - folionummers 5602-6525, 1106
    - folionummers 6526-8256, 1107
    - folionummers 8257-9194, 1108
    - folionummers 9195-10150, 1109
    - folionummers 10151-12505, 1110
    - folionummers 12506-14075, 1111
    - folionummers 14076-15851, 1112
    - folionummers 15852-17750, 1113
    - folionummers 17751-19846, 1114
  - Register van de Gezondheidsraad (Centraal Laboratorium) vanwege de Staatstoezicht op de volksgezondheid, 1920-1921; 1115; 1 pak
  - Register Rechterlijke ambtenaren, 1918-1948; 1116; 1 pak
  - Leggers van vaste posten bureau Waterstaat betreffende Arbeiders, ± 1919-1924; 1117-1139; 22 pakken
    - Den Bosch, 1117
    - Middelburg, 1118
    - Hoorn, 1119
    - Zutphen, 1120
    - Den Haag, 1121
    - Tiel, 1122
    - Terneuzen, 1123
    - Roermond, 1124
    - Zwolle, 1125
    - Leeuwarden, 1126
    - Arnhem, 1127
    - Utrecht, 1128
    - Maastricht, 1129
    - Breda, 1130
    - Dordrecht, 1131
    - Amsterdam, 1132
    - Assen, 1133
    - Groningen, 1134
    - Almelo, 1135
    - Den Haag (Departementen), 1136
    - Alkmaar (Vissershaven Ymuiden), 1137
    - Groningen (voogd van Rottum), 1138
    - Breda (hoofdopzieners), 1139
  - Leggers van vaste posten bureau Waterstaat, ± 1919-1924; 1140-1156; 16 pakken
    - Alkmaar betreffende: Haven- en Sluismeesters, 1140
    - Tiel betreffende: Brugwachters etc., 1141
    - Zutphen betreffende: Sluiswachters, 1142
    - Leeuwarden betreffende: Duinwachters, 1143
    - Hoorn betreffende: Schippers, havenmeesters, 1144
    - Zwolle betreffende: Kanaalwachters, 1145
    - Middelburg betreffende: Schippers, Sluiswachters, 1146
    - Dordrecht betreffende: Sluismeesters, 1147
    - Amsterdam betreffende: Sluismeesters, 1148
    - Den Bosch betreffende: Havenmeesters, 1149
    - Assen betreffende: Havenmeesters, 1150
    - Maastricht betreffende: Havenmeesters, 1151
    - Middelburg betreffende: Havenmeesters, 1152
    - Rotterdam betreffende: Rijks-havenmeesters, 1153
    - Utrecht betreffende Havenmeesters, 1154
    - Den Haag betreffende Sluis- en brugwachters, 1155
    - Arnhem betreffende Sluiswachters, 1156
  - Kwartaalstaten van de rekeningen van het Indisch bestuur, 1924-1935; 1157-1160; 4 pakken
    - 1924-1930, 1157
    - 1932, 1158
    - 1934, 1159
    - 1934-1935, 1160
  - Gelden ter goede Rekening Secretarissen Raden van Arbeid, 1919-1922; 1161; 1 pak
  - Gelden ter goede Rekening Justitie, 1922-1927; 1162; 1 pak
  - Gelden ter goede Rekening Kamers van Arbeid etc., 1927-1928; 1163; 1 pak
  - Klapper op de gelden ter goede Rekening Kamers van Arbeid., 1164
  - Procuratiën, 1920-1944; 1165-1206; 41 pakken
    - folionummers 56751-57000, 1165
    - folionummers 57001-57250, 1166
    - folionummers 57251-57500, 1167
    - folionummers 57501-57750, 1168
    - folionummers 57751-58000, 1169
    - folionummers 58001-58250, 1170
    - folionummers 58251-58500, 1171
    - folionummers 58501-58750, 1172
    - folionummers 58751-59000, 1173
    - folionummers 59001-59250, 1174
    - folionummers 59251-59500, 1175
    - folionummers 59501-59750, 1176
    - folionummers 59751-60000, 1177
    - folionummers 60001-60250, 1178
    - folionummers 60251-60500, 1179
    - folionummers 60501-60750, 1180
    - folionummers 60751-61000, 1181
    - folionummers 61001-61250, 1182
    - folionummers 61251-61500, 1183
    - folionummers 61501-61750, 1184
    - folionummers 61750-62000, 1185
    - folionummers 62001-62250, 1186
    - folionummers 62251-62500, 1187
    - folionummers 62501-62750, 1188
    - folionummers 62751-63000, 1189
    - folionummers 63001-63250, 1189A
    - folionummers 63251-63500, 1190
    - folionummers 63501-63750, 1191
    - folionummers 63751-64000, 1192
    - folionummers 64001-64250, 1193
    - folionummers 64251-64500, 1194
    - folionummers 64501-64750, 1195
    - folionummers 64751-65000, 1196
    - folionummers 65001-65250, 1197
    - folionummers 65251-65500, 1198
    - folionummers 65501-65750, 1199
    - folionummers 65751-66000, 1200
    - folionummers 66001-66250, 1201
    - folionummers 66251-66500, 1202
    - folionummers 66501-66750, 1203
    - folionummers 66751-67000, 1204
    - folionummers 67001-67250, 1205
    - folionummers 67251-67500, 1206
  - Cessies en volmachten van het bureau Onderwijs, Kunsten en Wetenschappen, 1948-1952; 1207; 1 pak
    folionummers 68002-68751.
  - Volmachtenregisters, 1920-1957; 1208-1211; 4 pakken
    - Deel A-D, 1208
    - Deel E-I, 1209
    - Deel K-R, 1210
    - Deel S-Z, 1211
  - Besluitenboeken Suriname en Curaçao, 1927-1939; 1212-1214; 3 pakken
    - Suriname, 1212
    - Suriname, 1213
    - Curaçao, 1214
  - Jaarverslagen Nederlands-Indië, 1914-1922; 1215; 1 pak
  - Registratie van Domeinen diversen, 1920-1928; 1216; 1 pak
  - Aanvragen om Décharge bij het Ministerie van Justitie, 1926-1944; 1217; 1 pak
  - Investeringscertificaten, 1951; 1218; 1 pak
- Nationale Schuld, D.
  - Schuldregisters investeringscertificaten, 1948-1951; 1219-1220; 2 pakken
    - 1948-1950, 1219
    - 1949-1951, 1220
  - Schuldregisters, 1947-1950, 1962-1964; 1221-1226; 1 pak
    - rentende 3% 1962-1964, 1221
    - rentende 3 1/4% 1948-1950, 1222
    - rentende 3 en 3 1/2%. 1947, 1223
    - rentende 3 en 3 1/2%. 1947, 1224
    - rentende 3 1/4% 1948, 1225
    - rentende 3 1/4% 1950, 1226
  - Klapper op het schuldregister van investeringscertificaten., 1227
  - Registratie van obligaties, recepissen, grootboekwet etc., 1930-1935; 1228; 1 pak
  - Leningregisters Indië., 1923-1930; 1229-1231; 3 pakken
    - 1923 D, 1926 A en B, 1229
    - 1923 E, 1929, 1230
    - 1930, 1231
  - Brievenboek Indië betreffende Nederlands-Indië leningen., 1232
  - Gelden ter goede Rekening van de Nederlandse Handelmaatschappij betreffende Nederlands-Indische leningen, 1932; 1233; 1 pak
  - Journalen van gedane over- en afschrijvingen rentende 2 1/2%, 1910-1929; 1234-1255; 21 pakken
    - 1910, 1234
    - 1911, 1235
    - 1913, 1236
    - 1914, 1237
    - 1914, 1238
    - 1914, 1239
    - 1915, 1240
    - 1917, 1241
    - 1918, 1242
    - 1918, 1243
    - 1919, 1244
    - 1920, 1245
    - 1921, 1246
    - 1922, 1247
    - 1923, 1248
    - 1924, 1249
    - 1925, 1250
    - 1925, 1251
    - 1926-1927, 1252
    - 1927-1928, 1253
    - 1928-1929, 1254
    - 1929, 1255
  - Journalen van gedane over- en afschrijvingen rentende 3%, 1894-1929; 1256-1281; 25 pakken
    - 1894-1913, 1256
    - 1909-1910, 1257
    - 1910-1911, 1258
    - 1911-1912, 1259
    - 1912-1913, 1260
    - 1913-1914, 1261
    - 1914, 1262
    - 1914, 1263
    - 1914-1915, 1264
    - 1915-1916, 1265
    - 1916, 1266